臺灣高等法院臺中分院刑事裁定　
110年度聲字第2912號

聲  請  人  臺灣高等檢察署臺中檢察分署檢察官     
受  刑  人  卓東瑩




上列聲請人因受刑人數罪併罰有二裁判以上，聲請定其應執行之
刑（聲請案號：110年度執聲字第1392號），本院裁定如下：
    主  文
卓東瑩因犯如附表所示各罪所處之徒刑，應執行有期徒刑肆年。
    理  由
一、聲請意旨略以：受刑人卓東瑩因竊盜等數罪，先後經判決確
    定如附表，數罪中雖有刑法第50條第1項但書所列之情形，
    惟受刑人已請求檢察官聲請定應執行刑，有臺灣臺中地方檢
    察署民國110年11月10日刑法第50條第1項但書案件是否請求
    定應執行刑調查表足稽，應依刑法第50條第2項、第53條、
    第51條第5款規定，定其應執行之刑，爰依刑事訴訟法第477
    條第1項聲請裁定等語。
二、按裁判確定前犯數罪者，併合處罰之；數罪併罰，有二裁判
    以上者，依刑法第51條之規定，定其應執行之刑；又宣告多
    數有期徒刑，於各刑中之最長期以上，各刑合併之刑期以下
    定其刑期，但不得逾30年，刑法第50條第1 項前段、第53條
    、第51條第5 款分別定有明文。次按數罪併罰之定應執行之
    刑，係出於刑罰經濟與責罰相當之考量，並非予以犯罪行為
    人或受刑人不當之利益，為一種特別的量刑過程，相較於刑
    法第57條所定科刑時應審酌之事項係對一般犯罪行為之裁量
    ，為定應執行刑之宣告，乃對犯罪行為人本身及所犯各罪之
    總檢視，除應考量行為人所犯數罪反應出之人格特性，並應
    權衡審酌行為人之責任與整體刑法目的及相關刑事政策，在
    量刑權之法律拘束性原則下，依刑法第51條第5 款之規定，
    採限制加重原則，以宣告各刑中之最長期為下限，各刑合併
    之刑期為上限，但最長不得逾30年，資為量刑自由裁量權之
    外部性界限，並應受法秩序理念規範之比例原則、平等原則
    、責罰相當原則、重複評價禁止原則等自由裁量權之內部抽
    象價值要求界限之支配，以使輕重得宜，罰當其責，俾符合
    法律授與裁量權之目的，以區別數罪併罰與單純數罪之不同
    ，兼顧刑罰衡平原則（最高法院100 年度台抗字第440 號刑
    事裁定意旨參照）。又刑事訴訟法第370 條第2 項、第3項
    ，已針對第二審上訴案件之定應執行之刑，明定有不利益變
    更禁止原則之適用，分屬不同案件之數罪併罰，倘一裁判宣
    告數罪之刑，曾經定其執行刑，再與其他裁判宣告之刑（或
    執行之刑）定其執行刑時，在法理上亦應同受此原則之拘束
    （最高法院103 年度第14次刑事庭會議決議意旨參照）；亦
    即另定之執行刑，其裁量所定之刑期，不得較重於前定之執
    行刑加計後裁判宣告之刑（或執行之刑）之總和（最高法院
    104 年度台抗字第410 號裁定意旨參照）。
三、經查：
　㈠受刑人卓東瑩因竊盜數罪，經臺灣彰化地方法院、臺灣臺南
    地方法院、臺灣高雄地方法院、臺灣高等法院高雄分院及本
    院先後判處如附表所示之刑確定，有各該案件判決及臺灣高
    等法院被告前案紀錄表在卷可查。又受刑人所犯如附表編號
    6、編號7及編號13所示之罪，乃得易科罰金、得易服社會勞
    動之罪，其餘附表所示之罪則屬不得易科罰金、不得易服社
    會勞動之罪，依刑法第50條第1 項但書，原不得併合處罰，
    惟受刑人於110 年11 月10日向檢察官聲請定應執行刑，此
    有臺灣臺中地方檢察署刑法第50條第1項但書案件是否請求
    定應執行刑調查表1 份在卷可憑（見本院卷第13 頁），故
    本院認檢察官聲請定其應執行之刑為合法正當，應予准許。
　㈡依最高法院110年度台抗大字第489號大法庭裁定意旨：「定
    應執行刑，不僅攸關國家刑罰權之行使，於受刑人之權益亦
    有重大影響，除顯無必要或有急迫情形外，法院於裁定前，
    允宜予受刑人以言詞、書面或其他適當方式陳述意見之機會
    ，程序保障更加周全。」予受刑人陳述意見之機會，經本院
    書面通知受刑人於期限內表示意見，受刑人具狀陳稱其曾因
    定應執行刑案件，受有本院110年度聲字第1085號裁定，本
    件定應執行刑案件，應與前揭裁定附表所示之罪合併定應執
    行之刑云云，有其陳述意見調查表附於本院卷可稽，然檢察
    官聲請定應執行刑之案件，法院就檢察官所聲請定應執行刑
    之各罪審核，如認為均合於刑法第50條所規定之情形，即依
    刑法第53條、第51條之規定裁定定其應執行之刑，不得就未
    經檢察官聲請之罪名，併予裁定（最高法院107年度台抗字
    第956號裁定意旨參照）。
　㈢本院審酌受刑人所犯如附表所示各罪之犯罪態樣、時間間隔
    、侵害法益、各罪依其犯罪情節所量定之刑，及所犯如附表
    編號1所示之罪，前經定應執行刑為有期徒刑11月確定，附
    表編號3至編號5所示之罪，前經定應執行刑為有期徒刑1年6
    月確定，附表編號6所示之罪，前經定應執行刑為有期徒刑6
    月確定，附表編號8至編號10所示之罪，前經定應執行刑為
    有期徒刑1年6月確定，附表編號11至編號12所示之罪，前經
    定應執行刑為有期徒刑1年2月確定，有上開判決及臺灣高等
    法院被告前案紀錄表在卷可查，暨考量前述比例原則、平等
    原則、責罰相當原則、重複評價禁止原則等自由裁量權之內
    部抽象價值要求之界限，爰合併定其應執行之刑如主文所示
    。　　　　
據上論結，應依刑事訴訟法第477條第1項，刑法第53條、第51條
第5款，裁定如主文。　　　
中　　華　　民　　國　　110 　年　　12　　月　  14　　日
            刑事第一庭  審判長法　官　江  德  千
                              法  官  高  增  泓     
                              法  官　簡  源  希
以上正本證明與原本無異。
不得抗告。 
                              書記官　吳  麗  琴
　　　　　　　　　　　　　　　
中　　華　　民　　國　　110 　年　　12　　月　　14　　日

附表：受刑人卓東瑩定應執行刑案件一覽表 
編　　　　　號  1 2 3 罪　　　　　名  竊盜 竊盜 竊盜 宣　　告　　刑  有期徒刑7月(3次) 有期徒刑8月 有期徒刑7月(4次) 犯　罪　日　期  108年2月27日 108年3月16日 108年3月16日 108年11月1日 108年2月1日 108年2月26日 108年10月16日 108年10月18日 偵查(自訴)機關 年度案號  臺中地檢108年度偵字第8991號 彰化地檢109年度偵字第79號 臺南地檢108年度偵字第14107號等 最　後 事實審 法　  院 中高分院 彰化地院 臺南地院  案　  號 108年度上易字第1096號 109年度易字第268號 109年度易字第224號  判決日期 108年12月5日 109年8月19日 109年6月2日 確　定 判　決 法　　院 中高分院 彰化地院 臺南地院  案　　號 108年度上易字第1096號 109年度易字第268號 109年度易字第224號  確定日期 108年12月5日 109年10月7日 109年10月29日 是否為得易科 罰金、社會勞動之案件  不得易科、社勞 不得易科、社勞 不得易科、社勞 備註  臺中地檢109年度執字第3810號 彰化地檢109年度執字第5069號 臺南地檢109年度執字第8422號   編號1之罪已定應執行有期徒刑11月  編號3至5之罪已定應執行有期徒刑1年6月 
附表：受刑人卓東瑩定應執行刑案件一覽表 
編　　　　　號  4 5 6 罪　　　　　名  竊盜 竊盜 竊盜 宣　　告　　刑  有期徒刑9月(4次) 有期徒刑10月 有期徒刑4月(3次) 犯　罪　日　期  108年10月22日 108年10月26日 108年11月7日 108年11月12日 108年11月14日 108年10月16日 108年11月8日 108年11月14日 偵查(自訴)機關 年度案號  臺南地檢108年度偵字第14107號等 臺南地檢108年度偵字第14107號等 臺南地檢108年度偵字第14107號等 最　後 事實審 法　  院 臺南地院 臺南地院 臺南地院  案　  號 109年度易字第224號 109年度易字第224號 109年度易字第224號  判決日期 109年6月2日 109年6月2日 109年6月2日 確　定 判　決 法　　院 臺南地院 臺南地院 臺南地院  案　　號 109年度易字第224號 109年度易字第224號 109年度易字第224號  確定日期 109年10月29日 109年10月29日 109年10月29日 是否為得易科 罰金、社會勞動之案件  不得易科、社勞 不得易科、社勞 得易科、社勞 備註  臺南地檢109年度執字第8422號 臺南地檢109年度執字第8422號 臺南地檢109年度執字第8423號   編號3至5之罪已定應執行有期徒刑1年6月  編號6之罪已定應執行有期徒刑6月 
附表：受刑人卓東瑩定應執行刑案件一覽表 
編　　　　　號  7 8 9 罪　　　　　名  竊盜 竊盜 竊盜 宣　　告　　刑  有期徒刑4月 有期徒刑8月 有期徒刑7月 犯　罪　日　期  108年11月5日  107年10月20日 108年3月3日  偵查(自訴)機關 年度案號  臺南地檢109年度偵字第8916號 臺中地檢108年度偵字第5348、11554、11555號 臺中地檢108年度偵字第5348、11554、11555號 最　後 事實審 法　  院 臺南地院 中高分院 中高分院  案　  號 109年度簡字第2699號 109年度上易字第1216號 109年度上易字第1216號  判決日期 109年8月24日 109年12月16日 109年12月16日 確　定 判　決 法　　院 臺南地院 中高分院 中高分院  案　　號 109年度簡字第2699號 109年度上易字第1216號 109年度上易字第1216號  確定日期 109年9月22日 109年12月16日 109年12月16日 是否為得易科 罰金、社會勞動之案件  得易科、社勞 不得易科、社勞 不得易科、社勞 備註  臺南地檢109年度執字第8523號 臺中地檢110年度執字第1281號 臺中地檢110年度執字第1281號    編號8至10之罪已定應執行有期徒刑1年6月  
附表：受刑人卓東瑩定應執行刑案件一覽表 
編　　　　　號  10 11 12 罪　　　　　名  竊盜 竊盜 竊盜 宣　　告　　刑  有期徒刑1年 有期徒刑8月 有期徒刑10月 犯　罪　日　期  108年3月3日  108年10月7日 108年10月26日  偵查(自訴)機關 年度案號  臺中地檢108年度偵字第5348、11554、11555號 橋頭地檢109年度偵字第243、637號 橋頭地檢109年度偵字第243、637號 最　後 事實審 法　  院 中高分院 雄高分院 雄高分院  案　  號 109年度上易字第1216號 109年度上易字第501號 109年度上易字第501號  判決日期 109年12月16日 110年1月27日 110年1月27日 確　定 判　決 法　　院 中高分院 雄高分院 雄高分院  案　　號 109年度上易字第1216號 109年度上易字第501號 109年度上易字第501號  確定日期 109年12月16日 110年1月27日 110年1月27日 是否為得易科 罰金、社會勞動之案件  不得易科、社勞 不得易科、社勞 不得易科、社勞 備註  臺中地檢110年度執字第1281號 橋頭地檢110年度執字第1217號 橋頭地檢110年度執字第1217號   編號8至10之罪已定應執行有期徒刑1年6月 編號11至12之罪已定應執行有期徒刑1年2月  
附表：受刑人卓東瑩定應執行刑案件一覽表 
編　　　　　號  13 14  罪　　　　　名  竊盜 竊盜  宣　　告　　刑  有期徒刑6月 有期徒刑9月  犯　罪　日　期  108年10月22日  108年10月25日  偵查(自訴)機關 年度案號  高雄地檢109年度偵字第2397號 彰化地檢109年度偵字第3871號  最　後 事實審 法　  院 高雄地院 中高分院   案　  號 110年度簡字第718號 110年度上易字第580號   判決日期 110年3月30日 110年9月22日  確　定 判　決 法　　院 高雄地院 中高分院   案　　號 110年度簡字第718號 110年度上易字第580號   確定日期 110年5月5日 110年9月22日  是否為得易科 罰金、社會勞動之案件  得易科、社勞 不得易科、社勞  備註  高雄地檢110年度執字第4122號 彰化地檢110年度執字第4225號